【裁判字號】    98,訴,1342
【裁判日期】    990330
【裁判案由】    違反毒品危害防制條例
【裁判全文】
臺灣臺南地方法院刑事判決              98年度訴字第1342號
公  訴  人  臺灣臺南地方法院檢察署檢察官
被      告  丁○○
指定辯護人  鄭淑子律師
上列被告因違反毒品危害防制條例等案件，經檢察官提起公訴（
98年度偵緝字第989號、98年度偵緝字第974號），本院判決如下
：
    主  文
丁○○共同販賣第一級毒品，如附表編號一至十七所示共拾柒罪
，均累犯，各處有期徒刑柒年柒月，販賣第一級毒品如附表一至
十七所示之所得沒收之，如全部或一部不能沒收時，以其與己○○之財產連帶抵償之。應執行有期徒刑捌年，販賣第一級毒品所
得共新台幣壹萬仟伍佰元沒收之，如全部或一部不能沒收時，
以其與己○○之財產連帶抵償之。
    事  實
一、丁○○前於民國95年間，因違反毒品危害防制條例案件，經
    本院分別判處有期徒刑7月、8月確定，經減刑並定執行刑為
    7月15日，甫於96年11月4日縮刑期滿執行完畢。嗣丁○○於
    97年7月11日向台南縣警察局麻豆分局檢舉己○○有邀其販
    售海洛因之情事，該分局隨即於97年8月間報請臺灣台南地
    方法院檢察署檢察官指揮偵辦，並經本院核准對己○○所持
    用之門號0000000000號行動電話進行通訊監察。而丁○○明
    知海洛因係毒品危害防制條例第2條第2項第1款所明定之第
    一級毒品，非經許可，不得持有、販賣，然其於向警方檢舉
    後因病受己○○照顧，隨即因感恩、愛戀而與己○○結為夫
    妻，並與其夫己○○（如附表編號一至十七所示，己○○部
    分另行審結）共同基於販賣第一級毒品營利之意圖，以渠等
    所持用之門號0000000000號行動電話作為販賣毒品聯絡工具
    ，於97年9月12日起至同年月30日止，先後於如附表所示之
    時間、地點，各販賣第一級毒品海洛因予庚○○、甲○○、
    壬○○、乙○○等四人，販賣次數共計17次（販賣之時間、
    地點、數量及所得均各詳如附表所示），嗣經警於上線監聽
    過程中循線查獲。
二、案經台南縣警察局麻豆分局報請臺灣臺南地方法院檢察署檢
    察官偵查起訴。
    理  由
一、按被告以外之人於審判外之陳述，經當事人於審判程序同意
    作為證據，法院審酌該言詞陳述或書面陳述作成時之情況，
    認為適當者，亦得為證據，刑事訴訟法第159條之5第1項定
    有明文。查被告丁○○及其辯護人於本院準備程序中曾就證
    人庚○○、甲○○、壬○○、乙○○4人於警詢時所為筆錄
    認無證據能力，但嗣於本院99年3月16日審理時則表示無意
    見，且本院依卷內資料審酌該警詢及偵訊筆錄作成時之情況
    ，亦認為並未有何違背法律或其他相關規定之情事，而應認
    為適當，是依刑事訴訟法第159條之5第1項之規定，證人庚○○、甲○○、壬○○、乙○○4人於警詢所作之筆錄，為
    傳聞法則之例外而具有證據能力，本院自得引為判決參考之
    依據；至檢察官起訴書所引用之其餘供述及非供述證據，被
    告及其辯護人於本案言詞辯論終結前，均未爭執其證據能力
    ，本院審酌各該證據均非違法蒐證取得之證據，復經本院於
    審判期日就上開證據依法進行調查、辯論，依法應有證據能
    力，先予敘明。
二、訊據被告丁○○對於上述犯罪事實均坦承不諱（見本院99年
    2月23日審理筆錄），並陳稱：主要是伊夫己○○與施用者
    在聯絡，因伊當時新婚，所以經常跟夫婿一同外出，有時也
    會幫他接聽電話等語，核與證人庚○○（警卷第1-7頁，戊○97年度他字第2467號偵查卷第174-176頁）、甲○○（警
    卷第16-22頁，戊○97年度他字第2467號偵查卷第177-180頁
    ）、壬○○（警卷第31-36頁，戊○97年度他字第2467號偵
    查卷第180-182頁）、乙○○（警卷第41-46頁，戊○97年度
    他字第2467號偵查卷第182-184頁）等4人於警詢及偵查中等
    分別證述如何向被告購買海洛因（如附表所示）等情節相符
    ，並有上開證人指認被告紀錄表四份、被告己○○所使用之
    行動電話門號0000000000號與證人庚○○所使用行動電話門
    號0000000000、0000000000號、證人甲○○所使用行動電話
    門號0000000000號、證人壬○○所使用之電話門號00000000
    00、0000000000、00-0000000號、證人乙○○所使用之行動
    電話門號0000000000、0000000000號於97年9月12日至97年9
    月30日之雙向通訊監察譯文表四份附於警卷可參（見警卷第
    8-14、23-29、37-39、48-50頁），此亦核與被告丁○○之
    夫即同案被告己○○於本院審理時供陳：因為伊每次出門都
    會帶伊妻一起出門，她有時接電話是因為伊在開車，要求她
    幫忙接電話等語相符（見本院卷第145頁背面）。抑且，上
    開四位證人因警員自通訊監察中查悉彼等曾向被告購買海洛
    因後，隨即於97年10月15日及同年月17日通知彼等到局約談
    ，而彼等除供述確曾向被告購買海洛因外，亦均坦認有施用
    海洛因之慣行，經警對之實施採尿送驗後，除證人壬○○（
    其警詢時供稱：最後一次施用海洛因係於97年9月14日下午
    21時，之後便欲戒除毒癮，自費前往省立新營醫院喝美沙冬
    替代毒品治療，嗣後就未曾再施用海洛因等語）外，其餘證
    人尿液檢驗均呈可待因及嗎啡陽性反應，警方遂將彼四人施
    用海洛因之行為均移由檢方偵查等事實，亦有上開證人之前
    科紀錄表四份、臺灣台南地方法院檢察署98年度毒偵字第3
    、26、27號不起訴處分書影本各一份、臺灣台南地方法院檢
    察署98年度聲觀字第21號聲請書影本一份附於本院卷可稽，
    足證同案被告己○○與其妻即被告丁○○販售予證人庚○○
    、甲○○、壬○○、乙○○等四人之物，確係第一級毒品海
    洛因。嗣後證人庚○○、甲○○、壬○○等三人分別於本院
    詰問時，渠證述內容亦與彼等於警詢、檢察官偵訊時之證述
    大致相同（見本院98年11月17日、98年12月9日審判筆錄）
    ，雖證人乙○○於本院審理時改稱：附表編號七及十七部分
    ，其實是伊與同案被告己○○一起合資向綽號「魯蛋」之人
    購買，並非伊向同案被告己○○及其妻即被告丁○○購買，
    伊於偵訊所言並非實在，蓋偵訊之初，證人庚○○提議要彼
    等一起作偽證表明是向被告購買海洛因，伊等才會有如此證
    述云云，然經公訴人反問：「警局做筆錄時，你們有討論要
    這麼講？」，證人乙○○答稱：「警局的時候沒有約定，是
    在偵訊時在外面講的‧‧」，公訴人續詰問：「那為何要在
    警局說被告己○○販毒？」，證人乙○○答稱：「是六甲分
    駐所所長辛○○要求我說的。」，公訴人再問：「為何其他
    人也這麼說？」，證人乙○○則答稱：「我就不知道了。」
    等語（均見本院98年12月9日審判筆錄）。由是觀之，設若
    證人乙○○翻異其以往供述之原因，係因其不願遵守在偵訊
    時與證人庚○○、甲○○、壬○○等人之偽證約定而於本院
    自為真實之陳述，但何以其於警詢之證述（並未與其他證人
    有何約束，且與其他證人約談時間不同，惟證述係向被告購
    買毒品）卻與檢察官偵訊時之證述相同（與其他證人隔離訊
    問及結證，且證述係向被告購買毒品），與本院審理時之前
    開證述相左？且其於警詢、檢察官偵訊，乃至本院審理時，
    每次均係隔離且獨立被訊問，甚且證人之間彼此並無合資向
    被告購買或於相同時間一同向被告購買毒品關係，則證人乙○○於作證具結時，根本無須配合其他證人供述之情事，其
    又何需與其他證人共同約束來陷害被告？更無論證人甲○○
    、壬○○經本院隔離訊問後，亦均否認彼等於偵查時有為前
    揭約定（見同日本院審判筆錄），足見證人乙○○前揭翻供
    實無憑據，且與通訊監察譯文內容（證人乙○○有明確表示
    ：「先拿一個給我。」等語，此與證人乙○○改稱合資另向
    他人購買情節無涉！）顯不相符，則其於本院審理之證述自
    無足取，併此敘明。次按海洛因係毒品危害防制條例第二條
    第一項第一款所定之第一級毒品，物稀價昂，其持有販賣者
    ，政府查緝甚嚴，苟非有暴利可圖，當無甘冒法律制裁之風
    險，而予販賣；又按販賣海洛因乃違法行為，非可公然為之
    ，亦無公定價格，容易分裝並增減份量，而每次買賣之價量
    ，輒因買賣雙方關係之深淺、資力、需求量及對行情之認知
    、來源是否充裕、查緝是否嚴緊、購買者被查獲時供出購買
    對象之風險評估等因素，而異其標準，非可一概而論，而販
    賣海洛因之利得，除被告坦承犯行或價量俱臻明確外，委難
    察得實情，販賣之人從價差或量差中牟利之方式雖異，其意
    圖營利之販賣行為則同一，職是之故，即使未經查得實際販
    賣之利得，但除非別有事證，足認係按同一價量委買或轉售
    ，確未牟利外，尚難執此遽認非法販賣之證據有所未足，而
    諉無營利之意思，或阻卻販賣犯行之追訴，有最高法院87
    度年台上字第3164號判決參照。以本件而論，除證人庚○○
    、甲○○、壬○○、乙○○等4人均於警詢及偵訊時陳述分
    別於如附表所示之時間、地點，以如附表所示之金額向同案
    被告己○○及其妻即被告丁○○購買第一級毒品海洛因外，
    另有同案被告己○○所使用之行動電話門號0000000000號與
    證人庚○○所使用行動電話門號0000000000、0000000000號
    、證人甲○○所使用行動電話門號0000000000號、證人壬○○所使用之電話門號0000000000、0000000000、00-0000000
    號、證人乙○○所使用之行動電話門號0000000000、000000
    0000號於97年9月12日至97年9月30日之雙向通訊監察譯文表
    4份可資佐證，足見被告丁○○既於每次其夫己○○與他人
    為毒品交易時實際在場見聞，又有時協助接聽電話與購買者
    討論毒品數量等情，確係與其夫己○○係共同基於意圖營利
    而販入第一級毒品海洛因，再販賣予證人庚○○等4人牟利
    ，其應有販賣毒品藉以營利之意圖，甚為明顯。
    綜上所述，足證被告丁○○前開自白與事實相符，應堪採信
    ，故其上開犯行均洵堪認定。
三、按被告丁○○行為後，毒品危害防制條例業於98年5月20日
    修正公布，並於98年5月22日施行。據此，本案應依刑法第2
    條第1項「按行為後法律有變更者，適用行為時之法律，但
    行為後之法律有利於行為人者，適用最有利於行為人之法律
    」之規定，依「從舊從輕」原則而為比較，爰說明如下：
（一）查被告行為時之毒品危害防制條例第4條第1項規定：「製
      造、運輸、販賣第一級毒品者，處死刑或無期徒刑；處無
      期徒刑者，得併科新臺幣一千萬元以下罰金」，修正後則
      規定：「製造、運輸、販賣第一級毒品者，處死刑或無期
      徒刑；處無期徒刑者，得併科新臺幣二千萬元以下罰金」
      。核修正後之規定，得併科之罰金顯已提高，應以被告行
      為時之規定較為有利。
（二）被告行為時之毒品危害防制條例第17條規定：「犯第四條
      第一項至第四項、第五條第一項至第四項前段、第六條第
      一項至第四項、第七條第一項至第四項、第八條第一項至
      第四項、第十一條或第十一條第一項、第二項之罪，供出
      毒品來源，因而破獲者，得減輕其刑。」修正後則規定：
      「犯第四條至第八條、第十條或第十一條之罪，供出毒品
      來源，因而查獲其他正犯或共犯者，減輕或免除其刑（第
      1項）。犯第四條至第八條之罪於偵查及審判中均自白者
      ，減輕其刑（第2項）。」核修正後之規定，第1項除修正
      「因而破獲者」文字為「因而查獲其他正犯或共犯者」外
      ，並刪除原條文「得減輕或免除其刑」之「得」字；第2
      項則增列自白減輕其刑之規定，於量刑適用上，自以修正
      後之規定較為有利。
（三）前引毒品危害防制條例第4條第1項、第17條之規定，係對
      法定刑度與減輕其刑之適用規定，自不宜割裂而分別為新
      舊法之適用，而按新舊法適用孰者對被告較為有利，應先
      審查應否諭知無罪，次審查應否諭知免訴不受理，再次則
      審查有無法定必應免刑之情形；如無前開情形，則比較新
      舊法之罪刑孰為最有利，有最高法院24年度民刑庭總會決
      議（二）可參。是以本件應就第17條減輕或免除其刑之規
      定先為比較，依上開比較結果，係以修正後之第17條對被
      告較為有利。是本件被告所為上開犯行均應整體適用98年
      5月20日修正公布、同年月22日生效施行之毒品危害防制
      條例第4條第1項、第17條之規定處斷。
四、核被告丁○○如附表所為，均係犯新修正毒品危害防制條例
    第4條第1項之販賣第一級毒品罪，而被告丁○○與其夫己○○間就附表所示販賣第一級毒品犯行間，有犯意聯絡及行為
    分擔，均應論共同正犯。而被告丁○○販賣第一級毒品前持
    有第一級毒品之低度行為，分別為販賣之高度行為所吸收，
    均不另論罪；又被告丁○○如附表所犯販賣第一級毒品罪17
    次，犯意個別，行為互殊，均應分論併罰。此外，被告丁○○有前揭事實欄所示前案科刑及執行完畢情形，有台灣高等
    法院被告前案紀錄表一份在卷可按，其於五年之內故意再犯
    本件有期徒刑以上之罪，為累犯，除本刑為死刑、無期徒刑
    外，均應依法加重其刑。又查，本件警方得以從電話上線監
    聽中獲取同案被告己○○及其妻即被告丁○○販毒情節，肇
    因於秘密證人A1之檢舉（具體指陳販毒之人及其持用之手機
    號碼）所致，而所謂之秘密證人A1經核對台南縣警察局麻豆
    分局所提秘密證人真實姓名對照表，即為本案被告丁○○乙
    節，有台南縣警察局麻豆分局97年8月18日函文一份附於偵
    查卷可稽（見戊○97年度他字第2467號偵查卷第1-8頁），
    嗣後經本院依職權訊問台南縣警察局麻豆分局六甲分駐所所
    長辛○○，其亦到院證實被告丁○○確為本案警方之線民，
    惟補稱：伊忘記有無請被告丁○○去接近同案被告己○○去
    查己○○之上線，只是伊接獲被告丁○○之檢舉後，便將案
    件全數（包括秘密證人資料）移交偵查隊偵查佐蔡陸辦理，
    事後伊對案件進行並不瞭解，且被告丁○○後來就消失，沒
    有再聯絡，直至偵查隊於破獲本案時才告知伊結果，伊才知
    道被告丁○○後來有與己○○結婚，並於結婚後始涉入本案
    等語（見本院99年1月19日審判筆錄），由是觀之，被告丁○○於本案犯行雖非同案被告己○○販毒之對象，然觀諸毒
    品危害防制條例第17條關於減輕其刑之規定，其立法目的，
    在利用減刑之寬典，鼓勵運輸、販賣、吸用或持有毒品之行
    為人，供出毒品之來源，藉以擴大防製毒品之成效，使煙毒
    易於斷絕。故凡觸犯該條所列舉之罪者，據實指陳其毒品由
    來之人或地，並因而破案查獲者，即符合該條得減輕其刑之
    規定，至其所供毒品由來之人，與之是否具有共犯關係，並
    非所問（參見最高法院89年度台上字第178號判決要旨），
    自非將該條之適用僅限於下游販入者供出上游販出者之一種
    情狀。是以被告丁○○於97年7月間向警方檢舉時，已明確
    特定販毒之主體及其聯絡方式，雖其事後參與其所檢舉對象
    之販毒行為而與之有共犯關係，然警方既因被告丁○○之檢
    舉而破獲本案，自得依上揭毒品危害防制條例第17條第1項
    規定，減輕其刑，並依法先加後減之。另被告丁○○所犯附
    表所示犯行部分，雖於本院審理時坦承犯行，但於偵查中則
    否認犯罪，並未自白犯行，即與上開條例第17條第2項減輕
    其刑之規定不符，故不適用該條例減輕其刑之規定，附此說
    明。
五、末按刑法第59條規定，犯罪之情狀顯可憫恕，認科以最低度
    刑仍嫌過重者，得酌量減輕其刑，同法第57條規定，科刑時
    應審酌一切情狀，為科刑重輕之標準，於裁判上酌減其刑時
    ，應就犯罪一切情狀（包括刑法第57條所列舉之10款事項）
    ，予以全盤考量，審酌其犯罪有無可憫恕之事由，以為判斷
    。故適用第59條酌量減輕其刑時，並不排除第57條所列舉10
    款事由之審酌，惟其程度應達於確可憫恕，始可予以酌減（
    最高法院七十年度第六次刑事庭會議決議可資參照）。又參
    酌大法官釋字第263號解釋，若不分犯罪情況及結果如何，
    蓋以死刑、無期徒刑為法定刑，立法甚嚴，若有情輕法重之
    情，裁判時本有刑法第59條酌量減輕其刑之適用，足以免過
    嚴之刑。查本案被告丁○○所犯毒品危害防制條例第4條第1
    項之販賣第一級毒品罪，本刑為死刑或無期徒刑，而被告丁○○於本院審理時坦承犯行，節省司法審理資源之耗費，且
    從同案被告己○○、證人庚○○、甲○○、壬○○、乙○○
    等人供述或證述情節觀察，購買者所認定之販賣對象主要是
    同案被告己○○，被告丁○○僅係同案被告己○○之妻隨侍
    在側而始終在場，偶有協助接聽電話之舉，則其涉案情節尚
    屬輕微，加以其深具悔意，僅因依賴其夫生活而販賣第一級
    毒品海洛因，致罹重典，復觀以販賣對象、次數及時間，均
    係供給微量與平日有施用毒品習慣者以解其毒癮，販賣所得
    總計亦僅一萬餘元，並非巨額，販賣期間亦非長期，而被告
    曾有施用毒品前案紀錄，有臺灣高等法院被告前案紀錄表在
    卷可稽，可謂僅為吸毒者間為求互通有無之零星的小額交易
    ，相較於專門大量走私進口或長期販賣毒品之「大盤」、「
    中盤」等以販毒維生之毒梟而言，其對社會秩序與國民健康
    之危害程度尚非至鉅，縱依毒品危害防制條例第17條第1項
    規定予以減刑後，仍未免過苛，難謂符合罪刑相當性及比例
    原則，是觀諸被告丁○○上開販賣第一級毒品之犯罪情狀，
    在客觀上足以引起一般之同情，認為確可憫恕，若予宣告法
    定最低度之刑，猶嫌過重，爰就附表所示之販賣第一級毒品
    行為，各依刑法第59條規定均減輕其刑，並依法遞減之。爰
    審酌被告丁○○本有施用毒品惡習，明知第一級毒品海洛因
    戕害國人身心健康及危害社會風氣至深且鉅，且已向警方檢
    舉同案被告己○○販毒情節，竟因依賴其夫己○○生活貪圖
    利益而與之共同販賣牟利，但於本院審理時坦承販賣第一級
    毒品之犯行，足見被告惡性非屬重大，暨被告犯罪之手段、
    生活狀況及品性等一切情狀，分別量處如主文所示之刑，並
    定其應執行之刑。至被告如附表所示販賣第一級毒品海洛因
    所得總計13,500元，雖未扣案，仍應依毒品危害防制條例第
    19條第1項規定，併宣告沒收，如全部或一部不能沒收時，
    應以其與其夫己○○之財產連帶抵償之。
據上論斷，應依刑事訴訟法第299條第1項，（98年5月22日施行
）毒品危害防制條例第4條第1項、第17條第1項、第19條第1項，
刑法第2條第1項、第11條，第28條、第47條第1項、第51條第5款
、第59條、第71條第1項，判決如主文。
本案經檢察官丙○○到庭執行職務。
中    華    民    國    99    年    3     月    30    日
            刑事第十五庭  審判長法  官  吳勇輝
                                法  官  張家瑛
                                法  官  林彥君
以上正本證明與原本無異                                                           
如不服本判決應於收受本判決後10日內向本院提出上訴書狀，並
應敘述具體理由。其未敘述上訴理由者，應於上訴期間屆滿後20
日內向本院補提理由書狀（均須按他造當事人之人數附繕本）「
切勿逕送上級法院」。
                                書記官  莊淑雅
中    華    民    國    99    年    3     月    30    日
附錄本案論罪科刑法條全文：
毒品危害防制條例第4條第1項：
製造、運輸、販賣第一級毒品者，處死刑或無期徒刑；處無期徒
刑者，得併科新臺幣2 千萬元以下罰金。

附表：被告丁○○與同案被告己○○共同販賣海洛因行為一覽表
┌───┬──────┬──────┬──────┬────────────┐
│編號  │購買及交付者│犯罪時間    │犯罪地點    │毒品種類、交易次數及價額│
├───┼──────┼──────┼──────┼────────────┤
│一    │庚○○購買  │97年9月12日 │臺南縣柳營鄉│海洛因1次1000元         │
│      │己○○交付  │中午12時40分│臺1線公路柳 │                        │
│      │（被告2人同 │許          │營陸橋旁    │                        │
│      │往）        │            │            │                        │
├───┼──────┼──────┼──────┼────────────┤
│二    │庚○○購買  │97年9月12日 │臺南縣官田鄉│海洛因1次1000元         │
│      │己○○交付  │下午1時30分 │南村臺1線 │                        │
│      │（被告2人同 │許          │公路某十字路│                        │
│      │往）        │            │口          │                        │
├───┼──────┼──────┼──────┼────────────┤
│三    │甲○○購買  │97年9月12日 │臺南縣新市鄉│海洛因1次500元          │
│      │己○○交付  │下午3時許   │火車站旁巷口│                        │
│      │（被告2人同 │            │            │                        │
│      │往）        │            │            │                        │
├───┼──────┼──────┼──────┼────────────┤
│四    │甲○○購買  │97年9月12日 │臺南縣新市鄉│海洛因1次500元          │
│      │己○○交付  │晚間11時許  │火車站旁巷口│                        │
│      │（被告2人同 │            │            │                        │
│      │往）        │            │            │                        │
├───┼──────┼──────┼──────┼────────────┤
│五    │庚○○購買  │97年9月13日 │臺南縣官田鄉│海洛因1次1000元         │
│      │己○○交付  │中午12時54分│臺1線公路私 │                        │
│      │（被告2人同 │許          │立陽明工商路│                        │
│      │往）        │            │口加油站前  │                        │
├───┼──────┼──────┼──────┼────────────┤
│六    │甲○○購買  │97年9月13日 │臺南縣官田鄉│海洛因1次500元          │
│      │己○○交付  │中午12時55分│陽明工商旁道│                        │
│      │（被告2人同 │許          │路          │                        │
│      │往）（丁○○│            │            │                        │
│      │曾接聽電話）│            │            │                        │
├───┼──────┼──────┼──────┼────────────┤
│七    │乙○○購買  │97年9月13日 │臺南縣官田鄉│海洛因1次1000元         │
│      │己○○交付  │下午1時許   │臺1線公路中 │                        │
│      │（被告2人同 │            │油南加油站│                        │
│      │往）        │            │            │                        │
├───┼──────┼──────┼──────┼────────────┤
│八    │庚○○購買  │97年9月13日 │臺南縣官田鄉│海洛因1次1000元         │
│      │己○○交付  │晚間9時50分 │臺1線公路私 │                        │
│      │（被告2人同 │許          │立陽明工商旁│                        │
│      │往）        │            │            │                        │
├───┼──────┼──────┼──────┼────────────┤
│九    │甲○○購買  │97年9月13日 │臺南縣官田鄉│海洛因1次500元          │
│      │己○○交付  │晚間10時20分│陽明工商旁道│                        │
│      │（被告2人同 │許          │路          │                        │
│      │往）        │            │            │                        │
├───┼──────┼──────┼──────┼────────────┤
│十    │庚○○購買  │97年9月14日 │臺南縣六甲鄉│海洛因1次1000元         │
│      │己○○交付  │下午2時許   │曾文街某路口│                        │
│      │（被告2人同 │            │            │                        │
│      │往）（丁○○│            │            │                        │
│      │曾接聽電話）│            │            │                        │
├───┼──────┼──────┼──────┼────────────┤
│十一  │甲○○購買  │97年9月14日 │臺南縣官田鄉│海洛因1次500元          │
│      │己○○交付  │下午3時25分 │國道3號公路 │                        │
│      │（被告2人同 │許          │烏山頭交流道│                        │
│      │往）        │            │下          │                        │
├───┼──────┼──────┼──────┼────────────┤
│十二  │壬○○購買  │97年9月14日 │臺南縣官田鄉│海洛因1次1000元         │
│      │己○○交付  │下午4時許   │國道3號公路 │                        │
│      │（被告2人同 │            │烏山頭交流道│                        │
│      │往）        │            │下          │                        │
├───┼──────┼──────┼──────┼────────────┤
│十三  │甲○○購買  │97年9月15日 │臺南縣新化鎮│海洛因1次500元          │
│      │己○○交付  │下午2時10分 │國道3號公路 │                        │
│      │（被告2人同 │許          │交流道下    │                        │
│      │往）（丁○○│            │            │                        │
│      │曾接聽電話）│            │            │                        │
├───┼──────┼──────┼──────┼────────────┤
│十四  │庚○○購買  │97年9月15日 │臺南縣官田鄉│海洛因1次1000元         │
│      │己○○交付  │晚間7時5分許│新中快速道路│                        │
│      │（被告2人同 │            │            │                        │
│      │往，均曾接聽│            │            │                        │
│      │電話）      │            │            │                        │
├───┼──────┼──────┼──────┼────────────┤
│十五  │甲○○購買  │97年9月17日 │臺南縣新市鄉│海洛因1次500元          │
│      │己○○交付  │晚間10時50分│火車站旁巷口│                        │
│      │（被告2人同 │許          │            │                        │
│      │往）        │            │            │                        │
├───┼──────┼──────┼──────┼────────────┤
│十六  │庚○○購買  │97年9月20日 │臺南縣六甲鄉│海洛因1次1000元         │
│      │己○○交付  │中午12時20分│菁埔村臺1線 │                        │
│      │（被告2人同 │許          │公路某「7-11│                        │
│      │往，均曾接聽│            │」超商旁    │                        │
│      │電話）      │            │            │                        │
├───┼──────┼──────┼──────┼────────────┤
│十七  │乙○○購買  │97年9月30日 │臺南縣官田鄉│海洛因1次1000元         │
│      │己○○交付  │下午1時30分 │臺1線公路中 │                        │
│      │（被告2人同 │許          │油南加油站│                        │
│      │往）        │            │            │                        │
└───┴──────┴──────┴──────┴────────────┘

司法院資訊處製作；財團法人民間司法改革基金會備份。
